臺灣新北地方法院刑事判決　　　　　　110年度簡上字第292號
上　訴　人
即　被　告　王品庠




上列上訴人即被告因妨害自由等案件，不服本院中華民國110年
3月22日110年度簡字第797號第一審刑事簡易判決（聲請簡易判
決處刑案號：臺灣新北地方檢察署110年度偵字第1056號），提
起上訴，本院管轄之第二審合議庭判決如下：
    主  文
上訴駁回。
    事實及理由
一、本件經本院審理結果，認原審判決之認事用法均無違誤，量
    刑亦屬適當，應予維持，除證據部分補充：上訴人即被告王
    品庠於本院準備程序、審理時之自白（本院簡上卷第39、65
    頁）外，其餘均引用如附件所示第一審簡易判決書（含檢察
    官聲請簡易判決處刑書）記載之事實、證據及理由。
二、被告上訴意旨略以：其並無犯罪前科，且其本案所為是同一
    件事情，是否應論以一罪，又原審量刑實屬過重，請求從輕
    量刑等語。
三、經查：
（一）按刑法第55條所謂一行為觸犯數罪名，就故意犯而言係指
      對於該數罪同時有各別之犯意而藉一個行為以達成之而言
      ，若對於另一犯罪，而行為亦不止一個且先後可分，即非
      刑法第55條之想像競合犯，應為數罪併罰。又所謂接續犯
      之包括一行為，係指數行為於同時同地或密切接近之時地
      實施，侵害同一之法益，因各行為之獨立性極為薄弱，而
      評價為數個舉動之接續施行（最高法院70年度台上字第19
      71號、86年度台上字第3295號判決意旨參照）。本件被告
      所為公然侮辱及恐嚇危害安全犯行，雖係在相同之地點、
      相近之時間對告訴人翁元霖為之，然依卷附監視器影像譯
      文以觀（偵卷第13頁），被告係因借用打火機事宜對告訴
      人心生不快，而出言「幹你娘」、「操你媽」、「你媽機
      掰毛啦」等語辱罵告訴人，而於告訴人已向其解釋及道歉
      多次後，被告又再對告訴人恫稱「你快點出來啦」、「打
      你啊」等語，告訴人亦證稱被告當時是想要把他叫到店門
      外打乙節（偵卷第5頁背面），由此可見，被告係於達成
      上開公然侮辱行為之目的後，再對告訴人為恐嚇行為，則
      其後之恐嚇行為顯然係另行起意無訛；再者，上開2罪所
      侵害之法益類型互不相同，實現構成要件之行為迥異，即
      就公然侮辱之行為本身，並未同時包含實施恐嚇罪之構成
      要件行為，故自客觀構成要件行為之重合情形、被告主觀
      意思活動之內容以及所侵害之法益與行為間之關連性而言
      ，仍應分別予以評價，故原審認應論以數罪而予以分論併
      罰，並無違誤。
（二）次按量刑之輕重，係屬事實審法院得依職權自由裁量之事
      項，苟已斟酌刑法第57條各款所列情狀而未逾越法定刑度
      、或濫用其權限，即不得遽指為違法（最高法院72年度台
      上字第6696號、75年度台上字第7033號判決意旨參照）；
      且在同一犯罪事實與情節，如別無其他加重或減輕之原因
      ，下級審法院量定之刑，亦無過重或失輕之不當情形，則
      上級審法院對下級審法院之職權行使，原則上應予尊重（
      最高法院85年度台上字第2446號判決意旨參照）。經查，
      原審以被告涉犯刑法第309條第1項之公然侮辱罪、同法第
      305條之恐嚇危害安全罪事證明確，再審酌被告僅因向告
      訴人借用打火機未果即為本件犯行，所為殊非可取，且迄
      未與告訴人達成和解，及被告犯罪之動機、目的、手段、
      前科素行、智識程度及告訴人所受名譽損害與心生畏懼程
      度，暨被告犯後態度等一切情狀，而於法定刑度內分別就
      公然侮辱部分量處拘役20日、恐嚇危害安全部分量處拘役
      30日，並定應執行之刑為40日及諭知易科罰金之折算標準
      ，經核其認事用法及量刑均無違法失當之處，亦無濫用裁
      量之情。
（三）綜上所述，被告以前詞為由提起上訴，均無理由，應予駁
      回。
據上論斷，應依刑事訴訟法第455條之1第1項、第3項、第368條
、第373條，判決如主文。
本案經檢察官楊唯宏聲請以簡易判決處刑，檢察官邱稚宸到庭執
行職務。
中    華    民    國   110    年    10    月    28    日
                  刑事第四庭    審判長法  官  楊筑婷
 
                                      法  官  吳智勝
 
                                      法  官  陳佳妤
上列正本證明與原本無異。
不得上訴。
                                      書記官  王若安
中    華    民    國   110    年    10    月    28    日
【附件】臺灣新北地方法院110年簡字第797號刑事簡易判決